Inventaris van het archief van de Raad van State: Afdeling voor de Geschillen van Bestuur, 1914-1952
Nationaal Archief, Den Haag
- Indices en kappers., C
  - Chronologische index ("Klein-register"), 1914-1921.; 713-720; 8 delen.
    - 1920, 719
    - 1921, 720
  - Klappers, 1935-1939.; 721-722; 2 delen.
    - Personen, 1935-1939., 721
    - Zaken, 1935-1939., 722